臺灣臺中地方法院刑事裁定
111年度聲字第1102號
聲  請  人  臺灣臺中地方檢察署檢察官
受  刑  人  王焰凱


上列聲請人因受刑人數罪併罰有二裁判以上，聲請定其應執行之
刑（111年度執聲字第805號），本院裁定如下：
    主    文
王焰凱所犯如附表所示之罪，應執行有期徒刑拾壹月。
    理    由
一、按裁判確定前犯數罪者，併合處罰之，但得易科罰金與不得
    易科罰金之罪、得易服社會勞動與不得易科罰金之罪，均不
    在此限；前項但書情形，受刑人請求檢察官聲請定應執行刑
    者，依第51條規定定之；數罪併罰，有二裁判以上，依第51
    條之規定，定其應執行之刑；數罪併罰，分別宣告其罪之刑
    ，宣告多數有期徒刑者，於各刑中之最長期以上，各刑合併
    之刑期以下，定其刑期，但不得逾30年，刑法第50條第1 項
    但書第1款、第3款、第2項、第53條及第51條第5款定有明文
    。又按數罪併罰中之一罪，依刑法規定得易科罰金，若因與
    不得易科之他罪併合處罰結果而不得易科罰金時，原所易科
    部分所處之刑，自亦無庸為易科折算標準之記載，此經司法
    院大法官會議釋字第144號解釋可參。復按法律上屬於自由
    裁量之事項，有其外部性界限及內部性界限，並非概無拘束
    ，依據法律之具體規定，法院應在其範圍選擇為適當之裁判
    者，為外部性界限；而法院為裁判時，應考量法律之目的，
    及法律秩序之理念所在者，為內部性界限；法院為裁判時，
    二者均不得有所踰越。在數罪併罰，有二裁判以上，定其應
    執行之刑時，固屬於法院自由裁量之事項，然仍應受前揭外
    部性界限及內部性界限之拘束（參照最高法院94年度台非字
    第233 號判決意旨）。再者，刑事訴訟法第370條增訂第2項
    規定：「前項所稱刑，指宣告刑及數罪併罰所定應執行之刑
    。」及第3項規定：「第一項規定，於第一審或第二審數罪
    併罰之判決，一部上訴經撤銷後，另以裁定定其應執行之刑
    時，準用之。」已針對第二審上訴案件之定應執行之刑，明
    定有不利益變更禁止原則之適用，而分屬不同案件之數罪併
    罰，倘一裁判宣告數罪之刑，曾經定其執行刑，再與其他裁
    判宣告之刑定其執行刑時，在法理上亦應同受此原則之拘束
    ，亦即另定之執行刑，其裁量所定之刑期，不得較重於前定
    之執行刑加計後裁判宣告之刑之總和（最高法院103年度第1
    4次刑事庭會議決議意旨參照）。
二、經查，受刑人王焰凱前因詐欺等案件經法院先後判處如附表
    所示之刑（詳如附表所示），均經分別確定在案。茲檢察官
    據受刑人請求聲請定其應執行之刑，本院審核認聲請為正當
    ，審酌各罪犯罪情節、行為態樣、犯罪時間、空間、侵害之
    法益、對法益侵害之加重效應、所反映出之人格特性等為整
    體非難評價等情狀，於法律拘束之外部及內部性界限內，依
    限制加重原則，定其應執行刑如主文所示。至本件受刑人所
    犯附表編號1、2所示之罪雖經法院判處得易科罰金之刑，但
    因與其餘附表編號3所示不得易科罰金之刑合併定應執行刑
    ，依上揭說明，所定應執行刑不得易科罰金，原所易科部分
    所處之刑自無庸再為易科罰金折算標準之諭知。另受刑人所
    犯如附表編號1、2所示之罪，固已執行完畢，惟數罪併罰之
    案件，其各罪判決均係宣告刑，縱令其中一罪或數罪之宣告
    刑在形式上已經執行，仍應由法院定其應執行刑，俟檢察官
    指揮執行「應執行刑」時，再就形式上已執行部分予以折抵
    （最高法院87年度台上字第4099號判決意旨可資參照），附
    此敘明。至本院已於裁定前依最高法院刑事大法庭110年度
    台抗大字第489號裁定意旨，函知受刑人就本件定應執行之
    刑陳述意見，惟受刑人逾期未表示意見等情，有本院陳述意
    見表之送達證書、收文資料查詢清單、收狀資料查詢清單附
    卷可稽（見本院卷第21至25頁），是本院已給予受刑人以言
    詞、書面或其他適當方式陳述意見之機會，周全其程序保障
    ，然既受刑人放棄陳述意見，本院不待其陳述意見，逕為裁
    定，併予敘明。
三、依刑事訴訟法第477條第1項，刑法第50條第2項、第53條、
    第51條第5款，裁定如主文。
中　　華　　民　　國　　111 　年　　4 　　月　　29　　日
　　　　　　　　　　刑事第八庭    法　官  陳鈴香  
以上正本證明與原本無異。
如不服本裁定，應於收受送達後5日內向本院提出抗告狀。（應
附繕本）
　　　　　　　　　　　　　　　　　書記官  陳科維
中　　華　　民　　國　　111 　年　　5 　　月　　2 　　日
附件：受刑人王焰凱應執行刑案件一覽表
 編          號          1         2         3   罪          名  詐欺 詐欺 詐欺  宣    告    刑  有期徒刑6月 有期徒刑3月 有期徒刑6月  犯  罪  日  期  104年12月4日 104年12月9日 104年11月1日起至104年11月20日間之某日 偵查（自訴）機關年度案號  臺中地檢105年度偵字第21489號 臺中地檢105年度偵字第21489號 橋頭地檢107年度偵字第495號 最  後  事實審 法    院 臺中地院 臺中地院 臺中地院  案    號 106年度訴字第936號 106年度訴字第936號 109年度訴字第2466號  判決日期 106年8月15日 106年8月15日 111年1月17日 確  定  判  決 法    院 臺中地院 臺中地院 臺中地院  案    號 106年度訴字第936號 106年度訴字第936號 109年度訴字第2466號  判    決確定日期 106年9月11日 106年9月11日 111年2月9日 是否為得易科罰金及易服社會勞動之案件  均是 均是 不得易科罰金 得易服社會勞動 備註  臺中地檢106年度執字第14351號 臺中地檢106年度執字第14351號 臺中地檢111年度執字第3054號   編號1至2定應執行有期徒刑7月（已執畢）